---
title: "Relatório 1"
author: "Renan de Oliveira da Cruz"
date: '2022-05-12'
output: pdf_document
---

Abaixo temos bibliotecas que serão utilizadas nesse notebook.

```{r}
library(readr)
library(ggplot2)
library(readr)
library(stringr)
library(MASS)
library(dplyr)
library(tidyr)
```

Leitura dos dados

```{r}
basic_info <- read_csv("basic_info.csv", show_col_types = FALSE)
detailed_info <- read_csv("detailed_info.csv",  show_col_types = FALSE)
dados <- basic_info %>% left_join(detailed_info, by = "ID")
glimpse(dados)
```
Ao todo temos 19825 linhas e 86. Vamos agora trabalhar para a diminuição do numero de covariáveis.

Vamos tomar uma amostra de tamanho 1000 desses dados.

```{r}
dados <- dados %>% drop_na() %>% filter(`Release clause` != "</label>")
set.seed(22)
dados <- dados[sample(nrow(dados), 1000), ]
```


A principio vamos remover as colunas "...1.x", "ID", "Name", "...1.y" e "DOB" (date of birth).

```{r}
dadoss <- dados %>% dplyr::select(-`...1.x`, -`ID`, -`Name`, -`...1.y`, -`DOB`)
```

```{r}
dadoss$Nationality %>% unique() %>% length()
```

```{r}
dadoss$Club %>% unique() %>% length()
```
```{r}
dadoss$Contract %>% unique()
```


```{r}
dadossc2 <- dadoss %>%
             dplyr::select(-Nationality, -Club, -Contract, -`Total stat`) %>%
             mutate(Value = parse_number(Value),
                    Wage = parse_number(Wage))
```

```{r}
dadossc2 <- dadossc2 %>% mutate(`Preferred foot` = as.factor(`Preferred foot`))
dadossc2 %>% group_by(`Preferred foot`) %>% summarise(n = n())
```
```{r}
dadossc2 %>% group_by(`Work rate`) %>% summarise(n = n()) %>% print()
dadossc2 <- dadossc2 %>% dplyr::select(-`Work rate`)
```
```{r}
dadossc2 %>% group_by(`Body type`) %>% summarise(n = n()) %>% print()
dadossc3 <- dadossc2 %>%
              mutate(body_type = as.factor(word(`Body type`, 1))) %>% 
              dplyr::select(-`Body type`)
dadossc3 %>% group_by(body_type) %>% summarise(n = n()) %>% print()
```

```{r}
dadossc3 <- dadossc3 %>% dplyr::select(-`Real face`)
```


```{r}
dadossc4 <- dadossc3 %>%
             mutate(
               `Release clause` = ifelse(
                   `Release clause` == "</label>", NA, `Release clause`
               ),
               `Release clause` = parse_number(`Release clause`))
```

```{r}
dadossc4 <- dadossc4 %>% dplyr::select(-Traits)
```


# Análise de correlação

```{r}
data_num <- dadossc4 %>% dplyr::select(where(is.numeric))
data_num <- data_num %>% drop_na()
glimpse(data_num)
```

```{r}
corr <- cor(data_num)
#corr
```


Desses numericos uma série de atributos não apresentam descrição e serão desconsiderados
Podemos ver que alguns atributos estão fortemente correlacionados com outros.

```{r}
cols_rm <- c("LS", "ST", "RS", "LW", "LF", "CF", "RF", "RW", "LAM", "CAM",
             "RAM", "LM", "LCM", "CM", "RCM", "RM", "LWB", "LDM", "CDM",
             "RDM", "RWB", "LB", "LCB", "CB", "RCB", "RB", "GK",
             "GK Diving", "GK Handling", "GK Kicking", "GK Positioning",
             "GK Reflexes", "Weak foot", "Skill move",
             "International reputation")
dadosrm <- dadossc4[, -which(colnames(dadossc4) %in% cols_rm)]
```

```{r}
glimpse(dadosrm)
```

# Análise de correlação


Vamos retirar alguns atributos baseados na correção do seguinte modo.

1. Calculo a correlação 2 a 2 de todos os atributos;

2. Tomo as correlacões que são maiores do que 0.8;

3. Dessas, vejo qual é o atributo que mais aparece, ou seja, o atributos que mais apresenta correlação maior do 0.8 com seus pares.


```{r}
data_num2 <- dadosrm %>%
               dplyr::select(-Potential) %>%
               dplyr::select(where(is.numeric)) %>%
               drop_na()
all_rm_vars <- c()
for(j in 1:50) {
  corr <- cor(data_num2)
  corr[lower.tri(corr) == FALSE] <- NA
  cordf <- data.frame()
  for (i in seq(1, ncol(corr))) {
    corr_coli <- corr[, i]
    names(corr_coli) <- NULL
    df_aux <- data.frame(
      Variavel1 = rownames(corr),
      Variavel2 = colnames(corr)[i],
      Correlacao = corr_coli
    )
    cordf <- rbind(cordf, df_aux)
  }
  cordf <- cordf %>% filter(!is.na(Correlacao))
  corr__ <- cordf %>% filter(Correlacao > 0.9)
  if(0 %in% dim(corr__)) break
  var <- corr__ %>%
             group_by(Variavel2) %>%
             summarise(n = n()) %>% 
             arrange(-n) %>%
             head(1) %>%
             pull(Variavel2)
  data_num2 <- data_num2[, -which(colnames(data_num2) == var)]
  all_rm_vars <- c(all_rm_vars, var)
} 
all_rm_vars
```

Segundo o critério que definimos devemos retirar as colunas acima

```{r}
dados_m <- dadosrm[, -which(colnames(dadosrm) %in% all_rm_vars)]
glimpse(dados_m)
```

Vamos agora utilizar diferentes métodos de seleção de variáveis.

```{r}
model <- lm(Potential ~ ., data = dados_m)
```

```{r}
stepAIC(model, direction = "both", trace = -1)
```

```{r}
model2 <- lm(formula = Potential ~ Age + Overall + Value + Wage + Weight + 
           `Release clause` + Crossing + Volleys + `Long Passing` + 
           `Ball Control` + `Sprint Speed` + Jumping + Stamina + `Long Shots` + 
            body_type, data = dados_m)
```

```{r}
# Distancia de Cook

dcookAnalysis <- function(model, y_values) {
  cook_vec <- cooks.distance(model)
  dfcook <- data.frame(
    Index = seq(1, length(cook_vec)),
    Cook = cook_vec
  )
  corte <- c(4/nrow(dfcook))
  chart <- ggplot(dfcook, aes(x = Index, y = Cook)) +
             geom_point() + 
             geom_segment(aes(x = Index, xend = Index, y = 0, yend = Cook)) +
             geom_hline(yintercept = corte, color = "red") +
             ggtitle("Cook's Distance")
  dfcook1 <- dfcook %>% filter(Cook > corte)
  out <- dfcook1 %>% mutate(y = y_values[dfcook1$Index]) %>% arrange(-Cook)
  return(list(threshold = corte, chartCook = chart, table = out))
}

dffitAnalysis <- function(model, y_values) {
  dffit_vec <- dffits(model)
  dfdffit <- data.frame(
    Index = seq(1, length(dffit_vec)),
    Dffits = abs(dffit_vec)
  )
  p <- length(model$coefficients)
  n <- nrow(dfdffit)
  corte <- 2 * sqrt(p/n)
  chart <- ggplot(dfdffit, aes(x = Index, y = Dffits)) +
             geom_point() + 
             geom_segment(aes(x = Index, xend = Index, y = 0, yend = Dffits)) +
             geom_hline(yintercept = corte, color = "red") +
             ggtitle("Dffits") + ylab("| Dffits |")
  dfdffit1 <- dfdffit %>% filter(Dffits > corte)
  out <- dfdffit1 %>% mutate(y = y_values[dfdffit1$Index]) %>% arrange(-Dffits)
  return(list(threshold = corte, chartDffits = chart, table = out))
}
  
```

